---
title: "pc2"
output: html_notebook
---

EJERCICIO 1
  1.Primero, verificamos tener activo el paquete htmltab y creamos los objetos para extraer la data
```{r}
library(htmltab)
link1= "https://www.cia.gov/library/publications/resources/the-world-factbook/fields/343.html"

xpath= '//*[@id="fieldListing"]'
  #Ojo usamos comillas simples para evitar problemas con el link 

```
  2.Creamos la data

```{r}
dataCIA= htmltab(doc =link1,
               which =xpath)
```

  3.#Para saber cuantas filas y columnas tiene usamos el codigo str
```{r}
str(dataCIA)
```

Respuestas:
Observamos que esta base de datos tiene 230 observaciones y 2 variables/columnas. Además, ambas variables son del tipo charactec/Caracter.

EJERCICIO 2

1.Crearemos una nueva columna con el promedio de edad total, el primer número de la coluna Median age

```{r}
##Primero le cambiamos el nombre a nuestra variables
names(dataCIA)
names(dataCIA)[names(dataCIA) == 'Median age'] <- 'Age'

```

```{r}

str_split(string = dataCIA$Age, pattern = ' ',
                        simplify = T)
dataCIA$Promedio=str_split(string = dataCIA$Age, pattern = ' ',
                        simplify = T)[,1]
```
2.sEGUIMOS LIMPIANDO

```{r}
str_split(string = dataCIA$Promedio, pattern = ':',
                        simplify = T)[,2]
dataCIA$Promedio=str_split(string = dataCIA$Promedio, pattern = ':',
                        simplify = T)[,2]
```

3. Pasamo a numeric 
```{r}
dataCIA$Promedio=as.numeric(dataCIA$Promedio)
#Verificamos
str(dataCIA$Promedio)
```

EJERCICIO 3

  1. Chequeamos si tenemos la library y usamos el comando summary

```{r}
library(DescTools)
summary(dataCIA$Promedio)
```

  RESPUESTA
  El valor mínimo de la variable Promedio es de 14.80, el máximo es de 55.40 y el promedio es de 31.55 años
